---
title: "Ödev 1"
author: "Ad Soyad"
---

```{r global_options, include=FALSE}
# Bu kod blogununun icerigini degistirmeyiniz, silmeyiniz.
library(knitr)
library(ggplot2)
opts_chunk$set(fig.align="center", fig.height=4, fig.width=5.5)
```

**Soru 1** Markdown kullanarak bir kelimesi kalın olan bir cümle yazınız.

merhaba adım **Egemen**.

**Soru 2** Markdown kullanarak bir kelimesi italik olan bir cümle yazınız.

iktisat _öğrencisiyim_

**Soru 3** Markdown kullanarak bir kelimesi kalın italik olan bir cümle yazınız.

Ankara'da **_okuyorum_**

**Soru 4** Markdown kullanarak 3 elemanlı bir sırasız liste yazınız.

*aslan
*kaplan
*timsah

**Soru 5** Markdown kullanarak 3 elemanlı bir sıralı liste yazınız.

1.kedi
2.köpek
3.kuş

**Soru 6** Markdown kullanarak istediğiniz bir websayfasına link veriniz.

[Sahibinden](https://www.sahibinden.com/)

**Soru 7** Markdown kullanarak bir komik bir kedi fotoğrafı ekleyiniz.

[komik kedi resmi](https://img-s2.onedio.com/id-62e3ae62752516981dc4f891/rev-0/w-635/f-jpg/s-dd1c57e7112d23c10ac77b79f80696e45e62a418.jpg)

**Soru 8** RMarkdown kullanarak bir kod bloğu ekleyiniz ve içerisinde basit bir matematik işlemi yapınız.

```{r}
5 * 8
```

**Soru 9** LaTeX kullanarak bir blok denklem yazınız

$B=b*x^{2}$

**Soru 9** Bir kod bloğu ekleyerek 5 + 4 toplamını hesaplayınız.

```{r}
5 + 4
```
